---
title: "NFL Super Bowl Prognose"
subtitle: "Stochastische Simulation der Saison 2026/27"
author: "Silvan Herzig & Jay Bärtschi"
date: "2026-05-15"
format:
  revealjs:
    theme: default
    slide-number: true
    transition: slide
    embed-resources: true
    fig-align: center
    include-in-header:
      text: |
        <style>
        @font-face {
          font-family: 'Aptos Light';
          src: local('Aptos Light'), local('Aptos-Light');
        }
        .reveal, .reveal h1, .reveal h2, .reveal h3,
        .reveal p, .reveal li, .reveal table {
          font-family: 'Aptos Light', 'Aptos', 'Segoe UI Light', 'Helvetica Neue', sans-serif !important;
        }
        .reveal h2 {
          font-size: 1.35em;
          color: #013369;
          border-bottom: 3px solid #D50A0A;
          padding-bottom: 0.15em;
          margin-bottom: 0.4em;
        }
        .reveal h3 { font-size: 1.05em; color: #D50A0A; margin: 0.3em 0; }
        .reveal .slides section { padding-bottom: 0.5em; }
        .hbox {
          background: #eef2f8;
          border-left: 5px solid #013369;
          padding: 0.6em 1em;
          margin: 0.4em 0;
          border-radius: 4px;
          font-size: 0.95em;
        }
        .fbox {
          background: #013369;
          color: white;
          padding: 0.45em 0.9em;
          border-radius: 5px;
          font-size: 0.88em;
          text-align: center;
          margin: 0.3em 0;
        }
        .two-col {
          display: grid;
          grid-template-columns: 1fr 1fr;
          gap: 1.2em;
          font-size: 0.88em;
        }
        .reveal table th, .reveal table td { font-size: 0.82em; padding: 0.25em 0.5em; }
        </style>
execute:
  echo: false
  warning: false
  message: false
---

```{r setup}
#| include: false
library(tidyverse)
library(ggplot2)
library(scales)

set.seed(1886)
N_SIM       <- 10000
BASE_POINTS <- 23.0
HOME_BONUS  <- 2.0
FORM_SD     <- 8.5
DEF_WEIGHT  <- 0.1
```

```{r teams}
#| include: false
teams <- tribble(
  ~team,                    ~abbr,  ~conference, ~division,       ~win_total, ~pts_for, ~pts_against,
  "Buffalo Bills",          "BUF",  "AFC",       "AFC East",      10.5,       28.3,     21.5,
  "New England Patriots",   "NE",   "AFC",       "AFC East",       9.5,       28.8,     18.8,
  "New York Jets",          "NYJ",  "AFC",       "AFC East",       5.5,       17.6,     29.6,
  "Miami Dolphins",         "MIA",  "AFC",       "AFC East",       4.5,       20.4,     24.9,
  "Baltimore Ravens",       "BAL",  "AFC",       "AFC North",     11.5,       24.5,     23.4,
  "Cincinnati Bengals",     "CIN",  "AFC",       "AFC North",      9.5,       19.5,     28.9,
  "Pittsburgh Steelers",    "PIT",  "AFC",       "AFC North",      8.5,       23.4,     22.8,
  "Cleveland Browns",       "CLE",  "AFC",       "AFC North",      6.5,       16.4,     22.3,
  "Houston Texans",         "HOU",  "AFC",       "AFC South",      9.5,       26.0,     17.4,
  "Indianapolis Colts",     "IND",  "AFC",       "AFC South",      7.5,       27.4,     24.2,
  "Jacksonville Jaguars",   "JAX",  "AFC",       "AFC South",      9.5,       27.9,     19.8,
  "Tennessee Titans",       "TEN",  "AFC",       "AFC South",      6.5,       16.7,     28.1,
  "Los Angeles Chargers",   "LAC",  "AFC",       "AFC West",      10.5,       21.6,     20.0,
  "Kansas City Chiefs",     "KC",   "AFC",       "AFC West",      10.5,       21.3,     19.3,
  "Denver Broncos",         "DEN",  "AFC",       "AFC West",       9.5,       23.6,     18.3,
  "Las Vegas Raiders",      "LV",   "AFC",       "AFC West",       5.5,       14.2,     25.4,
  "Philadelphia Eagles",    "PHI",  "NFC",       "NFC East",      10.5,       22.3,     19.1,
  "Washington Commanders",  "WAS",  "NFC",       "NFC East",       7.5,       20.9,     26.5,
  "Dallas Cowboys",         "DAL",  "NFC",       "NFC East",       9.5,       27.7,     30.1,
  "New York Giants",        "NYG",  "NFC",       "NFC East",       7.5,       22.4,     25.8,
  "Detroit Lions",          "DET",  "NFC",       "NFC North",     10.5,       28.3,     24.3,
  "Green Bay Packers",      "GB",   "NFC",       "NFC North",     10.5,       23.0,     21.2,
  "Chicago Bears",          "CHI",  "NFC",       "NFC North",      9.5,       25.9,     24.4,
  "Minnesota Vikings",      "MIN",  "NFC",       "NFC North",      8.5,       20.2,     19.6,
  "Tampa Bay Buccaneers",   "TB",   "NFC",       "NFC South",      8.5,       22.5,     24.2,
  "Atlanta Falcons",        "ATL",  "NFC",       "NFC South",      7.5,       20.8,     23.6,
  "New Orleans Saints",     "NO",   "NFC",       "NFC South",      7.5,       18.0,     22.5,
  "Carolina Panthers",      "CAR",  "NFC",       "NFC South",      7.5,       17.7,     22.4,
  "Los Angeles Rams",       "LAR",  "NFC",       "NFC West",      11.5,       30.5,     20.4,
  "San Francisco 49ers",    "SF",   "NFC",       "NFC West",      10.5,       25.7,     21.8,
  "Seattle Seahawks",       "SEA",  "NFC",       "NFC West",      10.5,       28.4,     17.2,
  "Arizona Cardinals",      "ARI",  "NFC",       "NFC West",       4.5,       20.9,     28.7
)

teams <- teams %>%
  mutate(
    p_vs_avg    = win_total / 17,
    elo         = 1500 - 400 * log10(1 / p_vs_avg - 1),
    lambda_base = BASE_POINTS * (elo / 1500),
    off_rating  = pts_for / mean(pts_for),
    def_rating  = 1 + (pts_against / mean(pts_against) - 1) * DEF_WEIGHT
  )
```

```{r schedule}
#| include: false
official_home_games <- list(
  NE  = c("BUF","MIA","NYJ","DEN","GB","LV","MIN","PIT"),
  BUF = c("MIA","NE","NYJ","BAL","CHI","DET","KC","LAC"),
  MIA = c("BUF","NE","NYJ","CHI","CIN","DET","KC","LAC"),
  NYJ = c("BUF","MIA","NE","CLE","DEN","GB","LV","MIN"),
  BAL = c("CIN","CLE","PIT","JAX","LAC","NO","TB","TEN"),
  CIN = c("BAL","CLE","PIT","JAX","KC","NO","TB","TEN"),
  CLE = c("BAL","CIN","PIT","ATL","CAR","HOU","IND","LV"),
  PIT = c("BAL","CIN","CLE","ATL","CAR","DEN","HOU","IND"),
  HOU = c("IND","JAX","TEN","BAL","BUF","CIN","DAL","NYG"),
  IND = c("HOU","JAX","TEN","BAL","CIN","DAL","MIA","NYG"),
  JAX = c("HOU","IND","TEN","CLE","NE","PHI","PIT","WAS"),
  TEN = c("HOU","IND","JAX","CLE","NYJ","PHI","PIT","WAS"),
  DEN = c("KC","LV","LAC","BUF","JAX","LAR","MIA","SEA"),
  KC  = c("DEN","LV","LAC","ARI","IND","NE","NYJ","SF"),
  LAC = c("DEN","KC","LV","ARI","HOU","NE","NYJ","SF"),
  LV  = c("DEN","KC","LAC","BUF","LAR","MIA","SEA","TEN"),
  PHI = c("DAL","NYG","WAS","CAR","HOU","IND","LAR","PIT","SEA"),
  DAL = c("NYG","PHI","WAS","ARI","BAL","JAX","SF","TB","TEN"),
  WAS = c("DAL","NYG","PHI","ATL","CIN","HOU","IND","LAR","SEA"),
  NYG = c("DAL","PHI","WAS","ARI","CLE","JAX","NO","SF","TEN"),
  CHI = c("DET","GB","MIN","JAX","NE","NO","NYJ","PHI","TB"),
  GB  = c("CHI","DET","MIN","ATL","BUF","CAR","DAL","HOU","MIA"),
  MIN = c("CHI","DET","GB","ATL","BUF","CAR","IND","MIA","WAS"),
  DET = c("CHI","GB","MIN","NE","NO","NYG","NYJ","TB","TEN"),
  ATL = c("CAR","NO","TB","BAL","CHI","CIN","DET","KC","SF"),
  CAR = c("ATL","NO","TB","BAL","CHI","CIN","DEN","DET","SEA"),
  NO  = c("ATL","CAR","TB","ARI","CLE","GB","LV","MIN","PIT"),
  TB  = c("ATL","CAR","NO","CLE","GB","LAC","LAR","MIN","PIT"),
  SEA = c("ARI","LAR","SF","CHI","DAL","KC","LAC","NE","NYG"),
  LAR = c("ARI","SF","SEA","BUF","DAL","GB","KC","LAC","NYG"),
  SF  = c("ARI","LAR","SEA","DEN","LV","MIA","MIN","PHI","WAS"),
  ARI = c("LAR","SF","SEA","DEN","DET","LV","NYJ","PHI","WAS")
)

schedule <- bind_rows(lapply(names(official_home_games), function(h) {
  data.frame(home = h, away = official_home_games[[h]], stringsAsFactors = FALSE)
}))
```

```{r functions}
#| include: false
simulate_game <- function(team_home, team_away, teams_df) {
  lam_home <- teams_df$lambda_base[teams_df$abbr == team_home]
  lam_away <- teams_df$lambda_base[teams_df$abbr == team_away]
  def_home <- teams_df$def_rating[teams_df$abbr == team_home]
  def_away  <- teams_df$def_rating[teams_df$abbr == team_away]
  form_home <- max(0.3, 1 + rnorm(1, mean = 0, sd = FORM_SD / BASE_POINTS))
  form_away <- max(0.3, 1 + rnorm(1, mean = 0, sd = FORM_SD / BASE_POINTS))
  eff_lam_home <- max(1, (lam_home * def_away  + HOME_BONUS) * form_home)
  eff_lam_away <- max(1,  lam_away * def_home                * form_away)
  pts_home <- rpois(1, lambda = eff_lam_home)
  pts_away <- rpois(1, lambda = eff_lam_away)
  while (pts_home == pts_away) {
    pts_home <- pts_home + rpois(1, 3)
    pts_away <- pts_away + rpois(1, 3)
  }
  list(winner = ifelse(pts_home > pts_away, team_home, team_away),
       loser  = ifelse(pts_home > pts_away, team_away, team_home),
       pts_home = pts_home, pts_away = pts_away)
}

simulate_season <- function(teams_df, schedule_df) {
  wins   <- setNames(rep(0L, nrow(teams_df)), teams_df$abbr)
  losses <- setNames(rep(0L, nrow(teams_df)), teams_df$abbr)
  for (i in seq_len(nrow(schedule_df))) {
    result <- simulate_game(schedule_df$home[i], schedule_df$away[i], teams_df)
    wins[result$winner]  <- wins[result$winner]  + 1L
    losses[result$loser] <- losses[result$loser] + 1L
  }
  list(wins = wins, losses = losses)
}

get_playoff_seeds <- function(season_result, teams_df) {
  win_vec <- season_result$wins
  results <- teams_df %>% mutate(wins = win_vec[abbr])
  seeds <- list()
  for (conf in c("AFC", "NFC")) {
    conf_teams <- results %>% filter(conference == conf)
    div_winners <- conf_teams %>%
      group_by(division) %>%
      slice_max(wins, n = 1, with_ties = FALSE) %>%
      ungroup() %>%
      arrange(desc(wins)) %>%
      mutate(seed = row_number())
    wildcards <- conf_teams %>%
      filter(!abbr %in% div_winners$abbr) %>%
      arrange(desc(wins)) %>%
      head(3) %>%
      mutate(seed = nrow(div_winners) + row_number())
    seeds[[conf]] <- bind_rows(div_winners, wildcards)
  }
  seeds
}

simulate_playoff_game <- function(team_a, team_b, teams_df) {
  simulate_game(team_a, team_b, teams_df)$winner
}

simulate_playoffs <- function(seeds, teams_df) {
  simulate_conference <- function(conf_seeds) {
    wc_winners <- c(
      simulate_playoff_game(conf_seeds$abbr[2], conf_seeds$abbr[7], teams_df),
      simulate_playoff_game(conf_seeds$abbr[3], conf_seeds$abbr[6], teams_df),
      simulate_playoff_game(conf_seeds$abbr[4], conf_seeds$abbr[5], teams_df)
    )
    div_field   <- c(conf_seeds$abbr[1], wc_winners)
    div_winner1 <- simulate_playoff_game(div_field[1], div_field[4], teams_df)
    div_winner2 <- simulate_playoff_game(div_field[2], div_field[3], teams_df)
    simulate_playoff_game(div_winner1, div_winner2, teams_df)
  }
  afc_champ <- simulate_conference(seeds[["AFC"]])
  nfc_champ <- simulate_conference(seeds[["NFC"]])
  sb_winner <- simulate_playoff_game(afc_champ, nfc_champ, teams_df)
  list(afc_champion = afc_champ, nfc_champion = nfc_champ,
       super_bowl   = sb_winner,
       afc_playoff  = seeds[["AFC"]]$abbr,
       nfc_playoff  = seeds[["NFC"]]$abbr)
}
```

```{r simulation}
#| include: false
sb_wins      <- setNames(rep(0L,  nrow(teams)), teams$abbr)
playoff_apps <- setNames(rep(0L,  nrow(teams)), teams$abbr)
conf_champ   <- setNames(rep(0L,  nrow(teams)), teams$abbr)
avg_wins_sum <- setNames(rep(0.0, nrow(teams)), teams$abbr)

for (i in seq_len(N_SIM)) {
  season   <- simulate_season(teams, schedule)
  seeds    <- get_playoff_seeds(season, teams)
  playoffs <- simulate_playoffs(seeds, teams)
  sb_wins[playoffs$super_bowl] <- sb_wins[playoffs$super_bowl] + 1L
  conf_champ[playoffs$afc_champion] <- conf_champ[playoffs$afc_champion] + 1L
  conf_champ[playoffs$nfc_champion] <- conf_champ[playoffs$nfc_champion] + 1L
  all_playoff_teams <- c(playoffs$afc_playoff, playoffs$nfc_playoff)
  playoff_apps[all_playoff_teams] <- playoff_apps[all_playoff_teams] + 1L
  for (t in teams$abbr) avg_wins_sum[t] <- avg_wins_sum[t] + season$wins[t]
}

results <- teams %>%
  mutate(
    avg_wins       = round(avg_wins_sum[abbr] / N_SIM, 2),
    playoff_pct    = round(playoff_apps[abbr]  / N_SIM * 100, 1),
    conf_champ_pct = round(conf_champ[abbr]    / N_SIM * 100, 1),
    sb_win_pct     = round(sb_wins[abbr]       / N_SIM * 100, 1)
  ) %>%
  arrange(desc(sb_win_pct))
```

## Fragestellung

::: {.hbox}
**Welches NFL-Team gewinnt den Super Bowl LXI (2027), und wie gross ist die Playoff-Qualifikationswahrscheinlichkeit jedes der 32 Teams?**
:::

**Ansatz:** Stochastische Simulation der gesamten NFL-Saison 2026/27 — `r format(N_SIM, big.mark="'")` Mal wiederholt.

- 32 Teams · 17 Spiele pro Team · 272 Spiele Regular Season
- Anschliessend vollständiger Playoff-Bracket bis zum Super Bowl
- Jede Iteration ist ein unabhängiges Zufallsexperiment
- Ergebnis: Wahrscheinlichkeitsverteilung über alle 32 Teams

---

## Stochastischer Prozess {.smaller}

**1. Teamstärke:** Vegas Win Totals → Elo-Rating → Poisson-Parameter λ (erwartete Punkte/Spiel)

**2. Pro Spiel — drei Zufallskomponenten:**

- **Tagesform** ~ N(0, σ) — multiplikativer Faktor auf λ; bildet Schwankungen ab (Verletzungen, Wetter)
- **Punkte** ~ Poisson(λ) — für Heim- und Auswärtsteam unabhängig gezogen
- **Defense-Faktor** — kleiner Korrekturfaktor aus Saison 2025 (±2–3% auf gegnerisches λ)

**3. Heimvorteil:** Fixe +2 Punkte auf λ des Heimteams

**4. Playoff-Bracket:** 7 Teams pro Conference qualifizieren sich (4 Division-Sieger + 3 Wildcards); K.O.-Runde mit gleicher Spiellogik

**5. Repetition:** `r format(N_SIM, big.mark="'")` Wiederholungen → stabile Wahrscheinlichkeiten

---

## Verteilungen {.smaller}

<div class="two-col">
<div>

### Poisson-Verteilung

Modelliert die **Punktzahl** eines Teams pro Spiel.

$$X \sim \text{Poisson}(\lambda)$$

- λ = erwartete Punkte (Stärke × Form × Defense)
- Diskret, ganzzahlig, nicht-negativ
- Liga-Schnitt: λ ≈ 23 Punkte/Spiel

```{r plot-poisson, fig.height=3.0}
lambda_vals <- c(18, 23, 27)
x_p <- 0:50
pois_df <- map_dfr(lambda_vals, ~tibble(
  x = x_p, y = dpois(x_p, .x),
  label = paste0("λ = ", .x)
))
ggplot(pois_df, aes(x, y, color = label)) +
  geom_line(linewidth = 1) +
  scale_color_manual(values = c("#D50A0A","#013369","#27AE60"), name = NULL) +
  labs(x = "Punkte", y = "P(X = x)") +
  theme_minimal(base_size = 10) +
  theme(legend.position = "bottom")
```

</div>
<div>

### Normalverteilung

Modelliert die **Tagesform** jedes Teams.

$$F = 1 + \varepsilon, \quad \varepsilon \sim N(0,\; \sigma_F), \quad \sigma_F = \frac{\text{FORM\_SD}}{\text{BASE\_POINTS}}$$

- Erwartungswert: E[F] = 1 (kein Effekt im Schnitt)
- ε ~ N(0, 0.37) kann negativ sein → F < 1 möglich
- σ_F = 8.5 / 23 ≈ 0.37

```{r plot-normal, fig.height=3.0}
x_n <- seq(-1.2, 1.2, length.out = 300)
norm_df <- tibble(x = x_n, y = dnorm(x_n, 0, FORM_SD / BASE_POINTS))
ggplot(norm_df, aes(x, y)) +
  geom_line(color = "#013369", linewidth = 1.2) +
  geom_area(fill = "#013369", alpha = 0.15) +
  geom_vline(xintercept = 0, linetype = "dashed", color = "#D50A0A") +
  labs(x = "Tagesform-Faktor F", y = "Dichte") +
  theme_minimal(base_size = 10)
```

</div>
</div>

---

## Parameter {.smaller}

| Parameter | Wert | Kalibrierung |
|---|---|---|
| **BASE\_POINTS** | 23.0 | Ligadurchschnitt Punkte/Spiel — StatMuse 2025: 22.9 |
| **HOME\_BONUS** | 2.0 | ~56% Heimsiege historisch ≈ +2–3 Pkt Vorteil |
| **FORM\_SD** | 8.5 | Gesamt-SD ≈ 9.8 Pkt/Spiel (historisch: 8.5–9.5) |
| **DEF\_WEIGHT** | 0.1 | Dämpfungsfaktor; ±2–3% Einfluss auf λ |
| **N\_SIM** | 10'000 | Schätzfehler < 0.3% |

**Teamstärke:** Win Total → Elo → λ

$$\text{Elo}_i = 1500 - 400 \cdot \log_{10}\!\left(\tfrac{1}{p_i} - 1\right), \quad p_i = \tfrac{\text{Win Total}_i}{17}, \quad \lambda_{\text{base},i} = 23 \times \tfrac{\text{Elo}_i}{1500}$$

---

## Lambda-Berechnung {.smaller}

::: {.fbox}
λ_Heim = (λ_base(Heim) × def_rating(Auswärts) + HOME\_BONUS) × F_Heim
:::
::: {.fbox}
λ_Auswärts = λ_base(Auswärts) × def_rating(Heim) × F_Auswärts
:::

| Komponente | Bedeutung | Einfluss |
|---|---|---|
| **λ_base** | Grundstärke aus Elo — starke Teams haben höheres λ | Primär |
| **def_rating** | Zugelassene Pkt 2025 / Liga-Schnitt, mit 0.1 gedämpft. >1 = schwache Defense | ±2–3% |
| **F** | Tagesform-Multiplikator: F = 1 + N(0, 0.37); im Schnitt 1, kann aber über oder unter 1 liegen | Stochastisch |
| **HOME_BONUS** | +2 Punkte fix für das Heimteam | Fix |

Punkte: Heim ~ Poisson(λ_Heim), Auswärts ~ Poisson(λ_Auswärts) — unabhängig voneinander

---

## Ergebnisse: Super Bowl LXI

```{r plot-sb, fig.width=9, fig.height=5.4}
results %>%
  mutate(team = fct_reorder(team, sb_win_pct)) %>%
  ggplot(aes(x = team, y = sb_win_pct, fill = conference)) +
  geom_col() +
  geom_text(aes(label = paste0(sb_win_pct, "%")),
            hjust = -0.1, size = 2.7) +
  coord_flip() +
  scale_fill_manual(values = c("AFC" = "#D50A0A", "NFC" = "#013369"),
                    name = "Conference") +
  scale_y_continuous(limits = c(0, max(results$sb_win_pct) * 1.22),
                     labels = label_percent(scale = 1)) +
  labs(title = "Super Bowl LXI Gewinnwahrscheinlichkeit",
       subtitle = paste0(format(N_SIM, big.mark="'"), " stochastische Simulationen"),
       x = NULL, y = "Wahrscheinlichkeit (%)") +
  theme_minimal(base_size = 10) +
  theme(legend.position = "bottom", panel.grid.major.y = element_blank())
```

---

## Ergebnisse: Playoff-Qualifikation

```{r plot-po, fig.width=9, fig.height=5.4}
results %>%
  mutate(team = fct_reorder(team, playoff_pct)) %>%
  ggplot(aes(x = team, y = playoff_pct, fill = conference)) +
  geom_col() +
  geom_hline(yintercept = 43.75, linetype = "dashed", color = "grey40", linewidth = 0.8) +
  annotate("text", x = 3.5, y = 46.5, label = "Ligaschnitt: 43.8%\n(14/32 Plätze)",
           color = "grey40", size = 2.8, hjust = 0) +
  geom_text(aes(label = paste0(playoff_pct, "%")),
            hjust = -0.1, size = 2.7) +
  coord_flip() +
  scale_fill_manual(values = c("AFC" = "#D50A0A", "NFC" = "#013369"), name = "Conference") +
  scale_y_continuous(limits = c(0, 112), labels = label_percent(scale = 1)) +
  labs(title = "Playoff-Qualifikationswahrscheinlichkeit 2026/27",
       subtitle = "Nur 14 von 32 Teams qualifizieren sich — Ligaschnitt liegt bei 43.8%",
       x = NULL, y = "Wahrscheinlichkeit (%)") +
  theme_minimal(base_size = 10) +
  theme(legend.position = "bottom", panel.grid.major.y = element_blank())
```

---

## Ergebnisse: Vegas vs. Simulation

```{r plot-wins, fig.width=9, fig.height=5.2}
results %>%
  select(team, abbr, win_total, avg_wins, conference) %>%
  pivot_longer(cols = c(win_total, avg_wins), names_to = "type", values_to = "wins") %>%
  mutate(type = recode(type,
    "win_total" = "Vegas Win Total",
    "avg_wins"  = "Simulierter Durchschnitt")) %>%
  ggplot(aes(x = fct_reorder(abbr, wins), y = wins, color = type)) +
  geom_line(aes(group = abbr), color = "grey80") +
  geom_point(size = 2.5) +
  scale_color_manual(values = c("Vegas Win Total" = "#E67E22",
                                "Simulierter Durchschnitt" = "#2980B9"), name = NULL) +
  labs(title = "Vegas Prognose vs. Simulationsresultat",
       subtitle = "Gute Übereinstimmung bestätigt Modellvalidität",
       x = "Team", y = "Erwartete Siege (von 17)") +
  theme_minimal(base_size = 10) +
  theme(axis.text.x = element_text(angle = 45, hjust = 1), legend.position = "top")
```

---

## Fazit {.smaller}

```{r fazit-vals}
#| include: false
top1     <- results$team[1]
top1_pct <- results$sb_win_pct[1]
top2     <- results$team[2]
top2_pct <- results$sb_win_pct[2]
sure_so  <- results %>% filter(playoff_pct >= 90) %>% nrow()
```

::: {.hbox}
**Favorit:** `r top1` — **`r top1_pct`%** Super Bowl Wahrscheinlichkeit   |   **Verfolger:** `r top2` — `r top2_pct`%
:::

**Erkenntnisse:**

- NFL-Parität ist real: selbst der Favorit gewinnt nur in ~`r top1_pct`% der Fälle
- `r sure_so` Teams mit >90% Playoff-Chance — Topfavoriten dominieren konsistent
- Playoff-Odds unter 50% bei Mittelfeld sind korrekt: nur **14 von 32 Plätzen** verfügbar
- Simulierte Siege ≈ Vegas Win Totals → **Modell valide**

**Limitierungen:** Keine Verletzungssimulation · Defense-Daten aus 2025 (rückwärtsgerichtet) · Playoff-Reseeding vereinfacht

*Fragen?*
